# 会计估计变更程序

提问人：dotaauditor 时间：2018-04-19 14:08:09
请教陈版主及各位大神，企业会计估计变更一定需要董事会或总经理办公会批准吗？

回答人：chenyiwei
由于以董事会为代表的管理层负责编制财务报表，并对财务报表承担会计责任，而会计估计及其变更对财务报表有直接影响，因此通常应由对财务报表有批准报出权的结构（一般为董事会）决议通过。